【裁判字號】    96,易,2710
【裁判日期】    970130
【裁判案由】    竊盜等
【裁判全文】
臺灣臺北地方法院刑事判決              96年度易字第2710號
聲  請  人  臺灣臺北地方法院檢察署檢察官
被      告  甲○○
上列被告因竊盜等案件，經檢察官聲請以簡易判決處刑（96年度
偵字第20080 號），本院受理後（96年度簡字第3401號）認為不
宜以簡易判決處刑，改依通常程序審理，因被告就被訴事實為有
罪之陳述，經告以簡式審判之旨，並聽取當事人之意見後，本院
裁定改行簡式審判程序，判決如下：
    主  文
甲○○攜帶兇器竊盜未遂，累犯，處有期徒刑肆月，如易科罰金
，以新臺幣壹仟元折算壹日；又毀損他人車窗玻璃，足以生損害
於他人，累犯，處拘役參拾日，如易科罰金，以新臺幣壹仟元折
算壹日。
    事  實
一、甲○○曾因竊盜案，經本院以94年度簡字第1440號判決判處
    有期徒刑3 月確定，於民國95年3 月13日縮刑期滿執行完畢
    出監；又因竊盜案，經本院以95年度易字第2100號判決判處
    應執行有期徒刑10月確定，嗣經本院以96年度聲字第341 號
    裁定減為應執行有期徒刑5 月確定，於96年8 月29日縮刑期
    滿執行完畢出監。詎其猶不知悔改，於96年9 月14日上午11
    時20分許，在臺北縣新店市○○路○ 段112 巷巷口，見乙○
    ○所駕駛車號K7-4777 號自小貨車停放於該處，竟自該處附
    近取得不詳人士所有（此部分並無證據證明其有為自己不法
    所有之意圖，且未據起訴），客觀上足供兇器使用之一字螺
    絲起子1 支，並攜帶至該處後，基於意圖為自己不法所有之
    竊盜犯意，先以該螺絲起子撬開上開自小貨車之門鎖未果後
    ，見該車左前車窗未緊閉，乃伸手入車內，著手竊取乙○○
    所有置於該車內之數位相機，惟尚未得手之際，為乙○○當
    場發現，甲○○乃急於逃離現場，卻因其右手臂卡在上開車
    窗無法離去，遂另萌毀損該車窗玻璃之故意，徒手損壞該車
    窗玻璃1 面後逃逸，乙○○則在後追捕。適因警員在附近執
    行巡邏勤務而當場查獲，並扣得上開螺絲起子1 支。
二、案經乙○○訴由臺北縣政府警察局新店分局報告臺灣臺北地
    方法院檢察署檢察官聲請以簡易判決處刑，本院改依通常程
    序審理，因被告就被訴事實為有罪之陳述，經本院裁定改行
    簡式審判程序審理。
    理  由
一、本件被告甲○○所犯攜帶兇器竊盜罪、毀損罪，均非死刑、
    無期徒刑、最輕本刑為3 年以上有期徒刑之罪，亦非高等法
    院管轄之第一審案件，其於本院審理中，就被訴事實為有罪
    之陳述，經告以簡式審判程序之旨，並聽取檢察官及被告之
    意見後，本院裁定進行簡式審判程序。是本件之證據調查，
    依刑事訴訟法第273 條之2 規定，不受同法第159 條第1 項
    、第161 條之2 、第161 條之3 、第163 條之1 及第164 條
    至第170 條規定之限制，合先敘明。
二、上揭犯罪事實，業據被告於本院審理時坦承不諱，且核與告
    訴人乙○○於警詢時所為之指述相符，並有扣押筆錄、扣押
    物品目錄表、贓物認領保管單、扣押物品清單、扣案之螺絲
    起子、數位相機照片各2 張、本件竊盜現場及上開自小貨車
    車窗玻璃破損照片6 張等在卷（見臺灣臺北地方法院檢察署
    96年度偵字第20080 號卷第8 至9 頁、第15至18頁、第24至
    28頁，本院卷第16頁），可資佐證，足以補強被告上開自白
    之可信性，而足認被告前揭任意性自白與事實相符，其本件
    犯行事證明確，堪予認定，應依法論科。
三、按刑法第321 條第1 項第3 款之攜帶兇器竊盜罪，係以行為
    人攜帶兇器竊盜為其加重條件，而此所謂兇器，其種類並無
    限制，凡客觀上足以對人之生命、身體、安全構成威脅，具
    有危險性之兇器均屬之，且祇須行竊時攜帶此種具有危險性
    之兇器為已足，並不以攜帶之初有行兇之意圖為必要；即行
    為人攜帶兇器有行兇之可能，客觀上具有危險性，即為已足
    ，至其主觀上有無持以行兇或反抗之意思，尚非所問（最高
    法院79年臺上字第5253號判例、74年3 月9 日74年度第3 次
    刑事庭會議決議參照）。經查，本件扣案之一字螺絲起子1
    把，長度約21公分，為金屬製材質，質地堅硬，其前端呈一
    字尖銳型，後端則以塑膠包覆作為握把，此有上開照片2 張
    在卷可稽（見上開偵查卷第24頁），並經本院於97年1 月23
    日審理期日當庭勘驗並交被告辨認無誤，顯足以使重力，在
    客觀上得持以攻擊人身，對於他人之生命、身體、安全構成
    威脅，具有相當之危險性，自與刑法第321 條第1 項第3 款
    之構成要件相當而屬「兇器」甚明。是核被告所為，係犯刑
    法第321 條第2 項、第1 項第3 款之攜帶兇器竊盜未遂罪、
    同法第354 條之毀損罪。被告於著手行竊他人財物後，尚未
    得手之際即遭查獲，為未遂犯，爰依刑法第25條第2 項之規
    定，減輕其刑；所犯上開2 罪間，犯意各別，行為互異，觸
    犯構成要件不同之罪名，應予分論併罰。被告前因竊盜案，
    經本院以94年度簡字第1440號判決判處有期徒刑3 月確定，
    於95年3 月13日縮刑期滿執行完畢出監；再因竊盜案，經本
    院以95年度易字第2100號判決判處應執行有期徒刑10月確定
    ，嗣經本院以96年度聲字第341 號裁定減為應執行有期徒刑
    5 月確定，於96年8 月29日縮刑期滿執行完畢出監，此有臺
    灣高等法院被告前案紀錄表在卷可稽（見本院卷第3 至8 頁
    ），其於受前開有期徒刑執行完畢後，5 年以內故意再犯本
    件有期徒刑以上之前揭2 罪，均為累犯，應各依刑法第47條
    第1 項之規定，加重其刑，並就所犯攜帶兇器竊盜未遂罪部
    分，依法先加後減之。爰審酌被告有數次竊盜前科，素行不
    佳，復為本件攜帶兇器竊盜及毀損犯行，對於社會治安及被
    害人之財產法益造成侵害，暨其本件犯罪之動機、目的、手
    段，犯後坦承犯行，態度尚稱良好等一切情狀，分別量處如
    主文所示之刑，並各諭知易科罰金之折算標準。扣案之螺絲
    起子1 支，雖係供被告本件犯罪所用之物，惟非被告所有，
    業據被告供承在卷，爰不予宣告沒收，併此敘明。
四、據上論斷，應依刑事訴訟法第452 條、第273 條之1 第1 項
    、第299 條第1 項前段，刑法第321 條第1 項第3 款、第2
    項、第354 條、第25條第2 項、第47條第1 項、第41條第1
    項前段，刑法施行法第1 條之1 ，判決如主文。
本案經檢察官陳清茂到庭執行職務。
中    華    民    國    97    年    1     月    30    日
                  刑事第十一庭  法  官  陳勇松
上正本證明與原本無異。
如不服本判決，應於判決送達後10日內向本院提出上訴狀（應抄
附繕本）。告訴人或被害人如對於本判決不服者，應具備理由請
求檢察官上訴，其上訴期間之計算係以檢察官收受判決正本之日
期為準。
                                書記官  馬正道
中    華    民    國    97    年    1     月    30    日
附錄本案論罪科刑法條全文
中華民國刑法第321條
（加重竊盜罪）
犯竊盜罪而有左列情形之一者，處六月以上、五年以下有期徒刑
：
一、於夜間侵入住宅或有人居住之建築物、船艦或隱匿其內而犯
    之者。
二、毀越門扇、牆垣或其他安全設備而犯之者。
三、攜帶兇器而犯之者。
四、結夥三人以上而犯之者。
五、乘火災、水災或其他災害之際而犯之者。
六、在車站或埠頭而犯之者。
前項之未遂犯罰之。
中華民國刑法第354條
（毀損器物罪）
毀棄、損壞前二條以外之他人之物或致令不堪用，足以生損害於
公眾或他人者，處2年以下有期徒刑、拘役或5百元以下罰金。


司法院資訊處製作；財團法人民間司法改革基金會備份。
